臺灣臺中地方法院民事判決　　　　　　 94年度小上字第108號
上　訴　人　甲○○
被上訴人　　泰安產物保險股份有限公司台中分公司
法定代理人　洪錫彬
上列當事人間請求損害賠償事件，上訴人對於中華民國94年9月
15日臺灣臺中地方法院臺中簡易庭94年中小字第1959號第一審判
決提起上訴，本院判決如下：
    主    文
上訴駁回。
第二審訴訟費用新台幣壹仟伍佰元由上訴人負擔。
    事實及理由
一、按對於小額程序之第一審裁判之上訴，非以其違背法令為理
    由，不得為之，民事訴訟法第436條之24第2項定有明文。而
    所謂判決違背法令係指判決不適用法規或適用不當者而言。
    又小額訴訟程序之第二審判決，依上訴意旨足認為上訴無理
    由者，得不經言詞辯論為之，民事訴訟法第436條之29第2款
    定有明文，合先敘明。
二、被上訴人於原審起訴主張：上訴人駕駛車牌號碼「ＺＴＤ－
    ５９０」機車，於民國93年11月20日上午9時25分許，在台
    中市○○路與富宜路190巷口，因未保持安全距離追撞被上
    訴人所承保之車牌號碼「Ｘ８－４１０１」自小客車（訴外
    人一緣興業有限公司所有，駕駛人為廖水雄），致該車受損
    支出修理費用新台幣（下同）9379元（全為烤漆鈑金之工資
    ），被上訴人已依約賠償一緣興業有限公司，並取得系爭損
    害賠償請求權，爰依保險代位及損害賠償請求權訴請上訴人
    賠償9379元，及自起訴狀繕本送翌日即94年7月22日起至清
    償日止，按年息5%計算之利息等語。
三、上訴人於原審到庭就被上訴人主張之肇事經過，固不爭執，
    惟以：被上訴人所承保自小客車於案發時僅掉一點點烤漆，
    擦撞不大沒有凹陷，維修費用過高等語置辯。並聲明：駁回
    被上訴人之訴。
四、原審綜合全辯論意旨及調查證據之結果而以：被上訴人主張
    之肇事經過為上訴人所不爭執，堪認屬實，上訴人應注意而
    無不能注意之情事，因未注意車前狀況並保持隨時可以煞停
    之安全距離，以致煞車不及追撞被上訴人所承保之自小客車
    ，違反道路交通安全規則第90條前段、第94條第1項、第3項
    等規定，並使被上訴人所承保之自小客車受損而有過失，其
    間應有相當之因果關係。又按汽車、機車或其他非依軌道行
    駛之動力車輛，在使用中加損害於他人者，駕駛人應賠償因
    此所受之損害，民法第191條之2前段定有明文。本件上訴人
    過失撞毀被上訴人所承保之自小客車，是被上訴人主張上訴
    人就其所承保之自小客車所受損害，應負賠償之責任，於法
    有據。又不法毀損他人之物者，被害人得請求賠償其物因毀
    損所減少之價額，民法第196條亦定有明文。而民法第196
    條所謂因毀損減損之價額，得以修復費用為估定之標準，最
    高法院77年度第9次民庭會議決議闡釋甚明。本件被上訴人
    所承保之自小客車，其修理所支出之費用為9379元，而該等
    費用全係鈑金烤漆所費之工資而無零件，亦有被上訴人所提
    出之估價單、統一發票在卷可按。是被上訴人所得請求之修
    理費9379元。上訴人雖辯稱被上訴人所請求之修理費用過高
    等語，惟未提任何證據資料以資佐證，並無可採，因而准被
    上訴人本於侵權行為損害賠償請求權及代位求償之法律關係
    ，請求上訴人給付9379元，及自起訴狀繕本送達翌日即94年
    7 月22日起至清償日止，按年息5%計算之法定遲延利息，並
    依職權宣告假執行。經核原審判決於法洵無違誤。
五、本件上訴人係對於小額訴訟之第一審判決提起上訴，查其上
    訴理由謂：「一、被告 (指上訴人，以下同此)有向警政署
    申訴處理案件之疑點，警署有派霧峰分局吳巡官至住處訪談
    ，且強調『員警不會做肇事責任歸屬判斷』，反駁繕本之事
    實與理由『肇事責任歸屬於被告 (證物一)』之陳述。二、
    (1)案發時，雙方車子擦撞僅有細微刮痕，並無原告 (指被上
    訴人，以下同此)提出送修之保險桿21公分的變形，需鈑金
    更換、烤漆等重大維修，維修清單與案發不符，尚有證人新
    平派出所三位員警、乙○○、吳冀威亦可做證。(2)原告在送
    修車子過程中並無通知被告進行調解、議價之舉，且在案發
    一個月後才將車子送廠維修，而維修清單與事實不符，實有
    心虛、做假之嫌，有違常理，請院方查明。三、在Ｔ型巷道
    且前方無車亦無路障之時，為何急剎之舉，實屬不解。四、
    院方只針對原告聲明及交通安全第90條前段，第94條第一、
    三項明文之述判決，卻未針對『原告為何急剎、未打方向燈
    做出對隨後之車不利及不良企圖之行為、交通安全規則正當
    性、證物不實』等事宜做處理，實有不服，故為此訴請上訴
    。」等語。惟查：(一)原審以被上訴人主張肇事經過為上訴人
    於93年11月20日上午9時25分，騎乘機車行經台中市○○路
    與富宜路190巷口，因未注意車前狀況並保持隨時可以煞停
    之安全距離等疏失，自後追撞被上訴人所承保之車牌號碼「
    Ｘ８－４１０１」自小客車，致該自小客車受毀等情，為上
    訴人所不爭執而可採，因而認定上訴人應負損害賠償責任等
    情，與民事訴訟法第436條之23準用同法第436條第2項、280
    條第1項前段規定相符；又兩造於原審所陳稱肇事之過程，
    均未提及被上訴人對於損害之發生或擴大有何與有過失之情
    形，原審自無從為被上訴人對於損害之發生或擴大與有過失
    之事實認定，遑論依職權適用民法第217條第1項「過失相抵
    原則」減輕或免除上訴人之賠償責任，原審判令上訴人應負
    責賠償全部損失，難謂有何違背法令之情形。上訴人提起本
    件上訴後另辯稱：被上訴人所承保之自小客車在Ｔ型巷道且
    前方無車亦無路障而緊急剎車、未打方向燈，且警員不做肇
    事責任歸屬判斷等情，因與民事訴訟法第436條之28前段「
    當事人於第二審程序不得提出新攻擊或防禦方法。」之規定
    不符，其上訴理由第一、三、四點，均無可採。(二)又本件被
    上訴人所承保之自小客車，其修理所支出之費用為9379元，
    而該等費用全係鈑金烤漆所費之工資而無零件，亦有被上訴
    人所提出之估價單、統一發票等件在卷足憑，而上訴人空言
    辯稱修理費用過高而未提任何佐證，因認為上訴人所辯不可
    採，是准被上訴人依保險法第53條、民法第191條之2、第
    196 條規定，請求上訴人賠償修理費9379元，亦無不當。上
    訴人提起本件上訴後仍執陳詞，辯稱被上訴人所承保之自小
    客車保險桿並無變形，無需鈑金更換、烤漆等重大維修，且
    於肇事後一個月始送修、期間亦無任何進行調解、議價，顯
    有心虛造假之嫌等語，並不足採；至於上訴人提起本件上訴
    後另聲明人證新平派出所員警、乙○○及吳冀威等，與上述
    民事訴訟法第436條之28前段不得提出新攻擊或防禦方法之
    規定不符，亦不足採。(三)綜上所述，本件原審判決並無上訴
    人所指摘違背法令之情形，而上訴人提起上訴後另行提出新
    攻擊、防禦方法，因與民事訴訟法第436條之28前段之規定
    不符，依其上訴意旨在法律上顯無理由，而不足採。參酌首
    揭法條之規定，本件爰不經言詞辯論逕以判決駁回其上訴。
六、據上論結，本件上訴為顯無理由，依民事訴訟法第436條之
    29第2款、第436條之32第2項、第449條第1項、第78條、第
    436條之32第1項、第436條之19，判決如主文。
中　　華　　民　　國　　94　　年　　12　　月　　21　　日
                  民事第一庭  審判長 法官　張惠立
                                     法官  游文科
                                     法官  王永春
上正本證明與原本無異。
本判決不得上訴。
中　　華　　民　　國　　94　　年　　12　　月　　21  　日
                                書記官
